Minutes et répertoires du notaire Charles SADRON, 9 juin 1633 - 17 juin 1641 (étude VIII)
Archives nationales
- Minutes de Charles SADRON, 1631 - 1645; MC/ET/VIII/637 - MC/ET/VIII/654
  - Minutes. 1634, juillet - décembre, juillet - décembre 1634; MC/ET/VIII/641
    - BOURGES § Obligation de Philippe LE MARESCHAL, écuyer demeurant ordinairement à BOURGES, à présent logé à Paris, envers Jean JAN, marchand à BOURGES, représenté par Alexandre VASSAULT, marchand drapier à Paris. (Procuration devant notaires de BOURGES, jointe)., 2 décembre 1634; MC/ET/VIII/641
      procuration; obligation
    - MERCIERS au Palais (La communauté des marchands) § Bail par plusieurs marchands procureur et syndics des MERCIERS au Palais, 5 décembre 1634; MC/ET/VIII/641
    - PORTES SAINT-JACQUES et PAPALE (Place sise sur le fossé entre les) § Transport par Pierre DELAUNE, bourgeois de Paris, à Gaspard LA CROIX, aussi bourgeois de Paris, du bail à lui fait par les Prévôt des Marchands et échevins de Paris, d'une Place sise sur le fossé entre les PORTES SAINT-JACQUES et PAPALE, moyennant 4 livres par an à la recette du Domaine de la ville et l'obligation d'y construire une maison., 6 décembre 1634; MC/ET/VIII/641
      obligation; bail; Delaune, Pierre; La Croix, Gaspard
    - Déclaration suivant laquelle René Dupyn, bourgeois de Paris, demeurant rue de l'Arbre-Sec, ayant charge des intérêts d'Antoine Boesset, surintendant des musiques du roi et de la reine, demeurant rue de Grenelle, s'est transporté, accompagné des notaires, place Royale, en la maison de François Petit, conseiller du roi, receveur général et payeur des rentes assignées sur les aides, commis à la recette des deniers, à qui il a offert de remettre 12.237 livres 8 sols, demandant en échange un contrat de constitution de 679 livres 17 sols 1 denier de rente, à quoi ledit Petit a répondu qu'il devait demander l'avis du conseil., 9 décembre 1634; MC/ET/VIII/641
      Documents du Minutier central concernant l'histoire de la musique (1600-1650), par Madeleine Jurgens, tome I [études I à X, 1763 actes], Paris, Archives nationales, 1967, p. 62 (instrument de recherche imprimé dématérialisé, certaines notices sont plus détaillées dans la version intégrale accessible en ligne par la rubrique 'Autres instruments de recherche', voir contexte dans le Plan d’orientation général - Notaires de Paris, guides thématiques du Minutier).
    - BERLAND (Charles de) Conseiller et aumônier du Roi, prieur de Saint-Denis-de-la-Chartre, chapelain de la chapelle Notre-Dame-du-Petit-Paris, fondée en la paroisse de Jouy-le-Châtel, demeurant dans l'enclos dudit prieuré Saint-Denis-de-la-Chartre. § Transaction entre Charles de BERLAND et Gaspard GERARD, bailli de Jouy-le-Châtel, héritier de défunt Jacques GERARD, son père, lui même héritier de défunt Gaspard GERARD qui aurait légué par testament une rente à lad. chapelle de Notre-Dame-du-Petit-Paris., 10 décembre 1634; MC/ET/VIII/641
      testament; accord; Berland, Charles de
    - AUMONIER (conseiller et) du Roi BERLAND (Charles de) conseiller et AUMONIER du Roi, prieur de Saint-Denis-de-la-Chartre § Transaction, 10 décembre 1634; MC/ET/VIII/641
      accord; Berland, Charles de; prêtre; abbé
    - WIGNEROT (François de) seigneur du PONT de COURLAY, conseiller du Roi en ses conseils d'état et privé, chevalier des ordres de S.M., gouverneur des ville et citadelle du Hâvre, et Françoise du GUEMADEUC son épouse, demeurant en leur hôtel rue Montmartre. § Constitution par François de WIGNEROT à Jean de MESOHINET, gouverneur de la ville et château de Bressuire de 1426 £. 10 s. 2 d. de rente, moyennant 25677 £. 2 sols., 15 décembre 1634; MC/ET/VIII/641
      constitution de rente; Wignerot, François de
    - LE TELLIER (Nicolas) Procureur au Châtelet, demeurant en l'Ile Notre-Dame. § Constitution par Nicolas LE TELLIER à Antoine GROISY, conseiller du Roi., 17 décembre 1634; MC/ET/VIII/641
      Le Tellier, Nicolas
    - DALENCÉ (Martin) maître barbier-chirurgien à Paris, demeurant rue Saint-Honoré, paroisse Saint-Eustache § Obligation de Renault de PARDHAILLAN, chevalier baron de LA MOTTE GONDRIN et d'Antoine de BORT, envers Martin DALENCÉ de 400 livres pour soins donnés à Jean BRUZAC, valet de chambre dudit baron. (A la suite, 1635, 7 décembre, quittance de Martin DALENCÉ), 21 décembre 1634; MC/ET/VIII/641
      obligation; quittance; Alencé, Martin d' (....-1675)
    - SOINS (Marché de) § Obligation de Renault de PARDHAILLAN, chevalier baron de LA MOTTE GONDRIN et autres lieux, envers Martin DALENIE, maître barbier et chirurgien à Paris, de 400 livres pour pansements, médicaments, nourriture de Jean BRUZAT, valet de chambre dud. baron en la maison dud. DALENIE. (A la suite: 1635, 7 décembre, quittance)., 21 décembre 1634; MC/ET/VIII/641
      obligation; quittance; marché; Soins, Marché de
    - QUIN (Pierre) marchand orfèvre, bourgeois de Paris et Marie AUVRAY, sa femme, demeurant sur le quai regardant les Augustins, en l'Ile du Palais. § Procuration en blanc de .. pour Marguerite QUIN, leur fille aînée., 23 décembre 1634; MC/ET/VIII/641
    - AIX en Limousin § Consentement de François MANDAT, bourgeois de Paris, fondé de procuration de Pierre MANDAT et Louise LE MARQUANT, sa femme, demeurant en la ville d'AIX en Limousin (Procuration devant notaire dud. AIX en Limousin, jointe)., 27 décembre 1634; MC/ET/VIII/641
    - MANSIENNE (Nicolas) maître orfèvre demeurant rue de la Savonnerie, paroisse Saint-Jacques-de-la-Boucherie § Obligation de .. envers Claude BUTEL, de 21 livres 5 sols en prêt., 28 décembre 1634; MC/ET/VIII/641
      obligation; Mansienne, Nicolas
  - Minutes. 1635, janvier - juin, janvier - juin 1635; MC/ET/VIII/642
    - DACOLLE (Charles) Conseiller du Roi au bailliage et siège présidial de Troyes § Transport de rente par Charles DACOLLE en son nom et pour Elisabeth LE MOYNE, sa mère, veuve de Edme DACOLLE, grenetier au grenier à sel d'Arcis-sur-Aube, à Jean RICHER, avocat en la cour de Parlement de Paris, 10 janvier 1635; MC/ET/VIII/642
      transport de droits; Dacolle, Charles
    - LE ROY de GAMELIN (Jean) écuyer, capitaine garde-côtes, demeurant au faubourg Saint-Germain-des-Prés, rue du Vieux-Colombier § Transport par Jean LE ROY de GAMELIN du droit de 'frais péché et vicomté qui se prend tous les jours à Waldam' [à Jacques JOUAN, receveur pour le Roi de l'entrée de la porte de Bucy, bourgeois de Paris] [moyennant 150 livres de rente]; Désistement par Jean LE ROY de GAMELIN du transport de bail de tous les droits d'arrivage qui se lèvent sur les vaisseaux arrivant dans les ports de mer ou de rivières et dans les hâvres, rades à chevaux des provinces de Normandie Bretagne et Picardie., 12 janvier 1635 - 17 janvier 1635; MC/ET/VIII/642
      bail; Le Roy De Gamelin, Jean
    - CHENU (Pierre) maître tissutier-rubannier demeurant rue de la Barillerie, en la maison de Jean POUPART, fils de feu Pierre CHENU, laboureur à Sablonnière-le-Temple et de Catherine COUTAU. § Mariage de Pierre CHENU et d'Antoinette HUGUES, fille de Pierre HUGUES, charron à Sablonnière-le-Temple., 13 janvier 1635; MC/ET/VIII/642
      contrat de mariage; Chenu, Pierre
    - VAISSEAUX et NAVIRES arrivant dans les ports de mer ou de rivières et dans les hâvres, rades à chevaux et îles ou s'étend le flux et reflux de la mer océan, ès provinces de Bretagne, Normandie et Picardie. § Désistement par Jean LE ROY, écuyer, sieur de GAMELIN, capitaine garde-côtes, du transport de bail à lui fait par André LE THIAIS, bourgeois de Fécamp, comme ayant droit du Cardinal duc de RICHELIEU, de tous les droits d'arrivage qui se prennent sur les VAISSEAUX et NAVIRES et Compte. (2 actes), 17 janvier 1635; MC/ET/VIII/642
      bail; transport de droits; Le Roy de Gamelin, Jean
    - LE ROY (Ecuyer sieur de GAMELIN) Capitaine-gardes-côtes, demeurant rue du Vieux Colombier en la maison de l'organiste de Saint-Sulpice. § Compte entre Dominique PREVOST, écuyer, gentilhomme servant de la Reine, demeurant rue de l'Arbre-Sec, maison du Cheval blanc, et LE ROY, de tout ce qu'ils auront à payer à Nicolas de RAMBOUILLET, conseiller, notaire et secrétaire du Roi, maison et couronne de Navarre, pour le prix du bail à eux faits sous le nom d'André LE THIAIS par le cardinal de RICHELIEU, sur les droits d'arrivages des navires., 17 janvier 1635; MC/ET/VIII/642
      bail; Le Thiais, André
    - DROITS d'arrivage qui se lèvent sur les les vaisseaux et navires arrivant dans les ports de mer ou de rivières et dans les havres, rades à chevaux et îles ou s'étend le flux et reflux de la mer océan ès provinces de Bretagne, Normandie et Picardie, § Désistement par Jean LE ROY de GAMELIN, capitaine garde-côtes du transport de bail à lui fait par André LE THIAIS, bourgeois de Fécamp, comme ayant droit du Cardinal duc de RICHELIEU, de tous les DROITS Compte. (2 actes), 17 janvier 1635; MC/ET/VIII/642
      transport de droits; Le Roy de Gamelin, Jean
    - VIEUX-AUGUSTINS (rue des) Maison à l'enseigne de la Corne § Bail par Claude DARBONNET, bourgeois de Paris [et commis de M. LE GRAND demeurant rue de la Vieille-Draperie], et Denis MACE, aussi bourgeois de Paris, pour 5 ans, à Jean LE MOYNE, maître charron-carrossier rue du Bouloi, d'une maison rue des VIEUX-AUGUSTINS moyennant 524 livres de loyer annuel., 19 janvier 1635; MC/ET/VIII/642
      bail; Darbonnet, Claude
    - PIERREFITTE § Echange entre Lucien BOISAR, maître tapissier bourgeois de Paris [demeurant rue de la Juiverie], Pierre ROGER, vigneron à PIERREFITTE et Pasquette MOREL, sa femme, d'une petite maison sise en la grande rue de PIERREFITTE, contre 11 livres de rente.; Promesse de Jean ROGER, vigneron à PIERREFITTE locataire de Pierre ROGER, son frère, d'une maison à PIERREFITTE, 20 janvier 1635 - 22 janvier 1635; MC/ET/VIII/642
      échange; Boisar, Lucien; Roger, Pierre
    - BOIZAR (Lucien) marchand tapissier bourgeois de Paris, demeurant rue de la Juiverie, ayant élu domicile pour l'acte ci-dessous chez Nicolas SIMON, marchand tapissier à Paris, au Marché aux Poires. § Promesse de Jean ROGER, vigneron à Pierrefitte, à. .., 22 janvier 1635; MC/ET/VIII/642
      Boizar, Lucien
    - CHAPELIERS (marchand) Association § Compte entre Michel THORIN, maître chapelier à Paris et Louis FURON, aussi marchand chapelier à Paris au sujet de marchandises de chapeaux., 23 janvier 1635; MC/ET/VIII/642
      compte; Thorin, Michel
    - BIJOUX § Obligation de François de BAIGNALLES, écuyer, demeurant ordinairement à Dreux, envers Jean GERMAIN et Justin LESTOURNEAU, marchands orfèvres, bourgeois de Paris, de 262 livres restant à payer sur vente d'un saint-écrit où sont enchassés plusieurs diamants, d'une mouche et son 'coullan', aussi en diamants, avec 'esguière' d'argent., 25 janvier 1635; MC/ET/VIII/642
      obligation; Baignalles, François de
    - BAILLEUL (Nicolas de) Chevalier, seigneur de Valletot sur la mer et autres lieux, conseiller du Roi en ses conseils d'état et privé, président en sa cour de Parlement et chevalier de la Reine, Marie MALIER, son épouse, demeurant rue de Braque. § Mariage de Noël de LA BARRE, écuyer, [sieur de la Marche, gentilhomme servant de la maison du Roi et l'un des chevau-légers de la garde de S.M., rue de Braque], demeurant en la maison de Nicolas de BAILLEUL, et en leur présence, [et de Françoise POUSSEMOTE, veuve de Jean de LA CHAISE, secrétaire de la chambre du Roi, demeurant en l'Ile Notre-Dame]., 29 janvier 1635; MC/ET/VIII/642
      contrat de mariage; Bailleul, Nicolas de
    - MULETZ (Marguerite) femme de Guillaume DAUBRAY, marchand bourgeois de Paris, demeurant rue de la Calendre § Testament de Marguerite MULETZ, 31 janvier 1635; MC/ET/VIII/642
      testament; Muletz, Marguerite
    - PETIT (Michel) Conseiller du Roi et contrôleur des deniers au diocèse de Paris, demeurant rue de Sorbonne § Constitution par Michel de SEVAUX, avocat en la cour de Parlement et Catherine LEFEVRE, sa femme [demeurant rue de la Pelleterie, devant le Palais], à Michel PETIT [de 200 livres de rente, moyennant 3 600 £]., 31 janvier 1635; MC/ET/VIII/642
      Petit, Michel
    - BARBIER-CHIRURGIEN (Maître) (Apprentissage) § Mise en apprentissage par Pierre BORÉ, clerc du procureur du Roi, pour 2 ans, de Jacques BORÉ, son frère, âgé de 19 ans, chez Martin DALENIE, maître BARBIER-CHIRURGIEN [demeurant rue Saint-Honoré, paroisse Saint-Eustache], moyennant 300 livres. (A la suite: 1635, 15 décembre, quittance).; [Transport de bail par Martin DALENIÉ], 2 février 1635; MC/ET/VIII/642
      contrat d'apprentissage; quittance; Boré, Pierre
    - FORNIER (Durant) fils de feus Gabriel FORNIER, marchand et bourgeois de Lyon et de Sibille COLLHABAUD, demeurant rue de la Vieille-Draperie. § Testament de Durant FORNIER, 3 février 1635; MC/ET/VIII/642
      testament; Fornier, Durant
    - VIGNON (Benoît) fils de François VIGNON, demeurant au marquisat de Maubec, lui au logis de Louis POUPART, marchand bourgeois de Paris, rue de la Barillerie § Mise en apprentissage de Benoît VIGNON chez Louis POUPART., 9 février 1635; MC/ET/VIII/642
      contrat d'apprentissage; Vignon, Benoît
    - JOFFART (Gilles) Chirurgien du Roi et de la Reine, maître chirurgien à Paris, demeurant rue Saint-Honoré § Obligation de Jean VARLET, huissier du Roi ès requêtes du Palais et de Gilles JOFFART, envers Claude CHAUVEAU, commissaire ordinaire de l'Artillerie de France, de 980 livres en prêt. (A la suite: 1636, 21 octobre, ratification de Marguerite de REGNARD, femme dud. VARLET, 1637, 14 août quittance); Indemnité à Gilles JOFFART, 14 février 1635; MC/ET/VIII/642
      obligation; quittance; Joffart, Gilles
    - LE GRAS (Arnoul) maître éperonnier à Paris, demeurant rue Saint-Antoine, paroisse Saint-Paul § Mise en apprentissage par .., 14 février 1635; MC/ET/VIII/642
      contrat d'apprentissage; Le Gras, Arnoul
    - WIGNEROT (François de) Seigneur du PONT de COURLAY, conseiller du Roi en ses conseils, chevalier des ordres de S.M. Gouverneur des ville et citadelle du Hâvre, demeurant ordinairement à la suite de la Cour, à présent logé en son hôtel rue Montmartre. § Déclaration François de WIGNEROT, 17 février 1635; MC/ET/VIII/642
      déclaration; Wignerot, François de
    - CAUL (Pierre) marchand bourgeois de Paris, fils de Christophe CAUL aussi marchand bourgeois de Paris, rue aux Fèves paroisse Saint-Martial et de Marie FLEURY. § Mariage de Pierre CAUL et de Geneviève GODEFROY [fille de Bernard GODEFROY, marchand bourgeois de Paris et de Claude TARTARIN, demeurant rue de la Vieille-Draperie]., 18 février 1635; MC/ET/VIII/642
      contrat de mariage; Caul, Pierre
    - FERRIÉRES (Abbaye Saint-Pierre et Saint-Paul de) § Traité entre les Prieur et religieux de l'Abbaye Saint-Pierre et Saint-Paul de FERRIÉRES et frère Benoît DAMYLAVILLE, novice en l'Abbaye Saint-Pierre et Saint-Paul de FERRIÉRES, qui a été envoyé au Prieuré N.D. de la Charité s/Loire et doit faire sa profession en l'Abbaye Saint-Pierre et Saint-Paul de FERRIÈRES. Ils accordent que pour des raisons de santé ledit frère sera dispensé de certaines observances (cachet)., 19 février 1635; MC/ET/VIII/642
      Damylaville, Benoît
    - DUPERIER (Annet) clerc, demeurant rue des Maçons, paroisse Saint-Séverin. § Testament de Annet DUPERIER, 23 février 1635; MC/ET/VIII/642
      testament; Duperier, Annet
    - PANCATELIN (Pierre) marchand panacher à Paris, demeurant rue de la Lanterne. § Désistement entre Pierre PANCATELIN et Charles COREAU, maître peaussier à Paris, du brevet d'apprentissage de Pierre COREAU., 24 février 1635; MC/ET/VIII/642
      contrat d'apprentissage; Pancatelin, Pierre
    - BONNEAU (Marie) veuve en 1ères noces de Jean NEVEU, bourgeois de Paris, en 2èmes noces de Pierre REGNAULT, aussi marchand bourgeois de Paris § Inventaire des biens de défunte Marie BONNEAU à la requête de ses héritiers., 1er mars 1635; MC/ET/VIII/642
      inventaire après décès; Bonneau, Marie
    - AUBERVILLIERS § Vente par Denis LE NOIR, laboureur à AUBERVILLIERS et Denise LOZIER, sa femme, à Benoît BIDAL, marchand bourgeois de Paris, de 3 quartiers de terre sises au terroir d'AUBERVILLIERS moyennant 156 livres, 1er mars 1635; MC/ET/VIII/642
      acte de vente; Le Noir, Denis
    - ROBINOT (Pierre) Menuisier en ébène, demeurant dans l'enclos Saint-Denis-de-la-Chartre. § Transport par Marguerite de CORBIE, femme de Jean LORRAIN, marchand de vins à Paris, à .. de ses droits successifs sur l'héritage de défunte Jeanne de CORBIE, sa soeur, femme de .., 2 mars 1635; MC/ET/VIII/642
      transport de droits; Robinot, Pierre
    - TONNELLERIE (Piliers de la) Maison du Lion d'or § Bail par Léon MAULNORY, marchand bourgeois de Paris, demeurant en la Piliers de la TONNELLERIE, pour 6 ans, à Jacques FOLLIN, marchand fripier demeurant en ladite Piliers de la TONNELLERIE, des lieux qu'il occupait déjà en ladite Piliers de la TONNELLERIE, moyennant 500 livres de loyer annuel., 7 mars 1635; MC/ET/VIII/642
      bail; Maulnory, Léon
    - CLUNY (Ordre de) § Constitution par les religieux du Collège de Cluny en leurs noms et pour les Président, Visiteurs et Supérieurs des Maisons de l'étroite observance de l'Ordre de CLUNY [à Michel PETIT de 300 livres de rente, moyennant 5 400 livres. (En marge: 1635, 24 mai quittance de rachat par Michel PETIT)] (Procuration desdits religieux assemblés au Prieuré Notre-Dame de la Charité-sur-Loire, jointe, avec cachet)., 10 mars 1635; MC/ET/VIII/642
      constitution de rente; procuration; Petit, Michel
    - CARLET (Ysabeau de) épouse de François SIMONNEAU, chevalier, seigneur de LA BOISSIERE, capitaine et gouverneur des ville et château de Coucy § Promesse de Ysabeau de CARLET à Louis de LA VALLEE, secrétaire du marquis de RAMBOUILLET, de 200 livres pour chaque année de ses gages et appointements, 13 mars 1635; MC/ET/VIII/642
      promesse; Carlet, Isabeau de
    - PONT SAINT-MICHEL (Maison sise à la tournée des Augustins, au bout du) § Bail par Philbert CADOT, bourgeois de Paris et Gérard BRISSET, marchand et bourgeois de Paris, pour 6 ans, à Madeleine PATHOU et Jean MARTIN, son fils marchand libraire et imprimeur à Paris, d'une Maison sise à la tournée des Augustins, au bout du PONT SAINT-MICHEL, vis-à-vis des Trois Rois, moyennant 350 livres de loyer annuel. (A la suite: 1635, 4 juin, désistement)., 15 mars 1635; MC/ET/VIII/642
      bail; Cadot, Philbert
    - AUBERVILLIERS § Vente par Gilles CARON, laboureur à AUBERVILLIERS et Anne LE BOUC, sa femme, à Benoît BIDAL, marchand bourgeois de Paris, d'un demi arpent de terre labourable au terroir d'AUBERVILLIERS, lieu dit le vieux moulin, moyennant six vingts livres., 15 mars 1635; MC/ET/VIII/642
      acte de vente; Caron, Gilles
    - Promesse par Jean Fontaine, demeurant au faubourg Saint-Marcel, par Pierre Dupont, demeurant au faubourg Saint-Michel, par Jacques Traversier, demeurant rue des Marmousets, agissant en leurs noms et pour Jean Le Page, tous tambours ordinaires de la chambre du roi, à Manuel Sandhomme, maître cuisinier, de partager avec lui le don à eux fait par le roi de quatre étaux à bouchers, dont deux au cimetière Saint-Jean et deux au bout du pont Saint-Michel. Cette promesse est faite en considération des deniers que Sandhomme a dépensés en vue de l'obtention de ce don., 15 mars 1635; MC/ET/VIII/642
      Documents du Minutier central concernant l'histoire de la musique (1600-1650), par Madeleine Jurgens, tome I [études I à X, 1763 actes], Paris, Archives nationales, 1967, p. 276 (instrument de recherche imprimé dématérialisé, certaines notices sont plus détaillées dans la version intégrale accessible en ligne par la rubrique 'Autres instruments de recherche', voir contexte dans le Plan d’orientation général - Notaires de Paris, guides thématiques du Minutier).
      Fontaine, Jean
    - Quittance par Jean Fontaine, tambour ordinaire de la chambre du roi, et par Jeanne Hubert, sa femme, demeurant au faubourg Saint-Marcel, près la porte du cloître, à Nicole Pougerise, veuve de Pierre de La Rue, d'une somme de 204 livres pour rachat d'une rente constituée le 12 novembre 1629., 16 mars 1635; MC/ET/VIII/642
      Documents du Minutier central concernant l'histoire de la musique (1600-1650), par Madeleine Jurgens, tome I [études I à X, 1763 actes], Paris, Archives nationales, 1967, p. 277 (instrument de recherche imprimé dématérialisé, certaines notices sont plus détaillées dans la version intégrale accessible en ligne par la rubrique 'Autres instruments de recherche', voir contexte dans le Plan d’orientation général - Notaires de Paris, guides thématiques du Minutier).
    - LE ROY de GAMELIN (Jean) Ecuyer, capitaine garde-côtes demeurant ordinairement à Calais, à présent logé rue du Vieux-Colombier. § Procuration de Jean LE ROY de GAMELIN à Hiérémie de BRUXELLES, marchand à Waldam, pour recevoir tous les droits de frais pêché et de vicomté qui se prennent dans le village de Waldam près de Calais., 19 mars 1635; MC/ET/VIII/642
      procuration; Le Roy De Gamelin, Jean
    - BOIZAR (Lucien) marchand tapissier, bourgeois de Paris, demeurant rue de la Juiverie. § Titre nouvel par Louis BLONDEAU, huissier sergent à cheval au Châtelet, envers. .. à cause d'une maison sise à Saint-Denis, enseigne Le Moulinet, comme ayant les droits cédés de Gilles PIAT fils et seul héritier de défunt Gilles PIAT, aussi marchand tapissier., 20 mars 1635; MC/ET/VIII/642
      titre nouvel; Boizar, Lucien
    - CORDONNIER privilégié suivant la Cour et maître cordonnier à Paris MOZAC (Gérard) et Perrette FLEURY, sa femme demeurant Marché aux Poires § Constitution par Gérard MOZAC (A la suite: 1636, 27 mars, rachat par Gérard MOZAC), 21 mars 1635; MC/ET/VIII/642
      constitution de rente; acte de vente; Mozac, Gérard
    - CALAIS § Obligation de Jean LE ROY, écuyer sieur de GAMELIN, capitaine garde-côtes et Anne GRIMOUST, sa femme, demeurant ordinairement à CALAIS, à présent logés à Paris [en la maison du sieur COPPEAU, organiste de Saint-Sulpice, rue du Vieux-Colombier], envers Girault CAUCHETIER, consul et ancien échevin de la ville de CALAIS, de 3000 livres en prêt., 23 mars 1635; MC/ET/VIII/642
      obligation; Le Roy, Jean
    - DE BAY (Laurent) maître parcheminier à Paris § Compte entre Marie HACHETTE, veuve de Laurent DE BAY et Pierre DE BAY, fils de Laurent DE BAY et de lad. veuve, demeurant ensemble rue de la Vieille-Draperie, de toutes les marchandises de parcheminerie laissées en la boutique., 23 mars 1635; MC/ET/VIII/642
      De Bay, Laurent
    - BARBIER-CHIRURGIEN (Maître) (Apprentissage) § Mise en apprentissage par Alexandre VASSAULT, marchand drapier à Paris, se faisant fort de Jean CORNET, Marchand à Villepreux, pour 2 ans, de Silvestre CORNET, âgé de 18 ans, chez Michel PARDESSUS, maître BARBIER-CHIRURGIEN à Paris et chirurgien ordinaire du Roi demeurant rue Vieille-Monnaie, moyennant 200 livres., 24 mars 1635; MC/ET/VIII/642
      contrat d'apprentissage; Vassault, Alexandre
    - Constitution par Louis Martin, marchand au Palais, et par Elisabeth Picart, sa femme, demeurant rue de la Huchette, à René Branchu, violon ordinaire du roi et maître joueur d'instruments demeurant rue de la Huchette, de 50 livres de rente annuelle et perpétuelle, moyennant 900 livres.; [Transport d'une somme dûe par Louis MARTIN; Indemnité], 25 mars 1635; MC/ET/VIII/642
      Documents du Minutier central concernant l'histoire de la musique (1600-1650), par Madeleine Jurgens, tome I [études I à X, 1763 actes], Paris, Archives nationales, 1967, p. 140 (instrument de recherche imprimé dématérialisé, certaines notices sont plus détaillées dans la version intégrale accessible en ligne par la rubrique 'Autres instruments de recherche', voir contexte dans le Plan d’orientation général - Notaires de Paris, guides thématiques du Minutier).
      Martin, Louis